【裁判字號】    95,上訴,369
【裁判日期】    950731
【裁判案由】    違反期貨交易法
【裁判全文】
臺灣高等法院臺南分院刑事判決         95年度上訴字第369號
上  訴  人
即  被  告  戊○○
選任辯護人  黃溫信  律師
            徐美玉  律師
            黃紹文  律師
上  訴  人
即  被  告  乙○○
選任辯護人  查名邦  律師
上列上訴人因違反期貨交易法案件，不服臺灣臺南地方法院94年
度訴字第1086號中華民國95年2月21日第一審判決（起訴案號：
臺灣臺南地方法院檢察署94年度偵字第2451號），提起上訴，本
院判決如下：
    主  文
原判決撤銷。
戊○○共同連續意圖營利聚眾賭博，處有期徒刑陸月、併科罰金
新台幣伍拾萬元；有期徒刑如易科罰金，以新台幣玖佰元折算壹
日，罰金如易服勞役，以罰金總額與六個月之日數比例折算。扣
案如附表所示編號壹至玖號、拾壹至伍號之物均沒收。
乙○○共同連續意圖營利聚眾賭博，處有期徒刑伍月、併科罰金
新台幣肆拾萬元；有期徒刑如易科罰金，以新台幣玖佰元折算壹
日，罰金如易服勞役以罰金總額與六個月之日數比例折算。扣案
如附表所示編號壹至玖號、拾壹至伍號之物均沒收。
    事  實
一、戊○○自民國九十二年十二月間起向原不知情之乙○○承租
    台南市○○區○○路三段二一七號二樓設立「大順公司」並
    擔任負責人，乙○○則係上址一樓「金順利當舖」負責人。
    戊○○、竇鼐一（經原審傳拘無著，通緝中）、黃裕良、周
    佩芬、陳求明（黃裕良、周佩芬、陳求明均經檢察官為緩起
    訴處分確定）等人，共同基於意圖營利聚眾賭博及供給賭博
    場所，及在一般人得自由進出賭博之場所賭博之犯意聯絡及
    行為分擔，雇用不知情之張有吉、黃鳳鶯、岳青梅、林秀娟
    、藍雪菁等人擔任員工，張有吉負責依戊○○之指示將款項
    匯入指定帳戶並查核各帳戶事宜，黃鳳鶯、岳青梅、林秀娟
    、藍雪菁均負責處理客戶電話下單及製作交易報表事宜。乙
    ○○於知悉戊○○上開賭博行為後，見戊○○獲利頗豐，亦
    自九十三年四月間起至同年六月九日被查獲時止，與戊○○
    等人共同基於意圖營利聚眾賭博及供給賭博場所，及在一般
    人得自由進出賭博之場所賭博之犯意聯絡及行為分擔，乙○
    ○提供其本人及其妻陳碧華名義申請之電話多線，復提供其
    個人所有之帳戶供戊○○為賭博場所資金週轉、進出調度之
    用，並接受竇鼐一、黃裕良、周佩芬、陳求明之轉單交易業
    務。竇鼐一則在台南市○○區○○街三六三號八樓之二設立
    「大順期貨」之分支機構，並雇用不知情之黃思涵、賴佩鈐
    等人擔任員工，黃裕良則在台南市○○區○○路四四七號設
    立「大順期貨」之分支機構，而周佩芬、陳求明二人則共同
    在台南縣新營市○○路一九三巷六號設立「大順期貨」之分
    支機構。渠等賭博經營方式係以當時之台灣證券交易所發行
    量加權股價期貨指數（以下簡稱台股期貨）作為交易下單之
    標的，其計算單位為「口」，並以台灣證券交易所之加權股
    價指數升降一點為新台幣（下同）二百元結算損益，其交易
    方式、交易時間（每週一至週五正常營業日八時四十五分至
    十三時四十五分）皆與國內期貨市場相同，惟乙○○、戊○
    ○等人均未真正下單至證券期貨交易局，亦不經搓合方式以
    待成交，復未向客戶收取買進、賣出各0.025%之期貨交易稅
    ，且未收取「期貨交易」應先繳交之保證金之方式招攬賭客
    (客戶)。另視賭客以往信用、交易狀況限制賭客下單口數，
    賭客可選擇下「多單」（看漲）、「空單」（看跌）後，再
    以電話聯絡下單員工時間之下一分鐘台股期貨第一筆出現之
    股價指數作為買賣單之成交點數，而乙○○、戊○○等人再
    將成交口數、成交股價指數以電話回報予賭客，賭客可採當
    日成交後之特定時點平倉或當日收盤價平倉或留倉待日後平
    倉之方式結算損益，相關款項以現金結算，戊○○、乙○○
    等人以此方式與賭客相互對賭，以達賭博財物輸贏之結果。
    而戊○○、乙○○等人則向賭戶收取每買進、賣出交易一口
    各為五百元至八百元不等之手續費，黃裕良則向賭客收取買
    進、賣出交易一口各為五百元之手續費，周佩芬、陳求明則
    向賭客收取每買進、賣出交易一口各為五百元至六百元之手
    續費，而周佩芬、陳求明等人於收單後再轉單予黃裕良，而
    黃裕良、竇鼐一收單後再轉單予戊○○、乙○○所經營之「
    大順期貨」而賺取其中若干手續費。戊○○、乙○○等人以
    經營類似地下期貨指數之賭博方式，提供場所、聚眾賭博並
    與賭客對賭，自九十二年十二月間起至九十三年六月九日被
    查獲時止，其全部賭博總金額約一億一千六百三十九萬元，
    總計獲利約三百五十四萬餘元。嗣經法務部調查局福建省調
    查處因執行他案通訊監察時發現上情，報請檢察官指揮偵辦
    ，再持原審法院核發之搜索票搜索上揭處所，並扣得如扣押
    物品清單所示之物品。
二、案經法務部調查局福建省調查處移請臺灣臺南地方法院檢察
    署檢察官偵查起訴。
    理  由
一、按「被告以外之人於審判外之陳述，雖不符前四條之規定，
    而經當事人於審判程序同意作為證據，法院審酌該言詞陳述
    或書面陳述作成時之情況，認為適當者，亦得為證據。」，
    刑事訴訟法第一百五十九條之五第一項定有明文。查證人黃
    裕良（93年度他字第966號卷第75-79頁、110、124頁）、陳
    求明（93年度他字第966號卷第80-82頁、第111、124-125頁
    、94年度偵字第2451號卷第7頁）、周佩芬（93年度他字第
    966號卷第83-85頁、第111頁、94年度偵字第2451號卷第75
    頁）、張有吉（93年度他字第966號卷第31-34頁）、黃鳳鶯
    （93年度他字第966號卷第35-38頁）、岳青梅（93年度他字
    第966號卷第39-42頁、94年度偵字第2451號卷第21頁）、林
    秀娟（93年度他字第966號卷第43-48頁、94年度偵字第2451
    號卷第20-21頁）、藍雪菁（93年度他字第966號卷第49-52
    頁）、黃思涵（93年度他字第966號卷第61-65頁、第123頁
    ）、賴佩鈐（93年度他字第966號卷第66-70頁）、張宜評（
    93年度他字第966號卷第71-74頁、第123頁）、林永昌（93
    年度他字第966號卷第86-90頁、第123頁）、黃張炳蓮（93
    年度他字第966號卷第91-93頁）等人於調查站之證述，被告
    已同意列為本案之證據，且上開證人與被告無何過節，該等
    證人之陳述係在意思自由情況下陳述其所知之事實，本院認
    應屬合於證明事實之適當情形，揆之上開規定，自得作為證
    據，合先敘明。
二、訊據上訴人即被告二人對於前揭賭博之犯行，迭於調查站、
    原審偵、審中及本院審理時坦承不諱，且經證人黃裕良、陳
    求明、周佩芬、張有吉、黃鳳鶯、岳青梅、林秀娟、藍雪菁
    、黃思涵、賴佩鈐、張宜評、林永昌、黃張炳蓮於調查站指
    訴綦詳 (參見上開之卷宗頁數)。此外，復有中華電信台南
    營運處提供之電話號碼表 (93年度他字第748號卷第11-23頁
    )、通訊監察書 (93年度他字第748號卷第7-9頁)、通訊監察
    譯文 (93年度他字第748號卷第11-23頁)、張有吉誠泰商銀
    帳戶往來金額統計表 (93年度他字第966號卷第26-30頁)、
    張有吉誠泰商銀帳戶往來明細資料 (94年度偵字第2451號卷
    第26-63頁)、扣押物清單 (93年度他字第966號卷第94頁)、
    扣押物品目錄 (93年度警聲搜字第558號卷第64-65頁)在卷
    資為參佐，事證明確，被告二人之犯行洵堪認定。
三、原審檢察官係以被告二人違反期貨交易法第五十六條第一項
    規定，而犯同法第一百十二條第三款之罪起訴。訊據被告二
    人堅決否認有違反期貨交易法第五十六條第一項「非期貨商
    除本法另有規定外，不得經營期貨交易業務」之行為，辯稱
    其等係以利用類似期貨交易之方式與客戶按股價指數之漲跌
    對賭，並未真正下單至證券期貨交易局，不經搓合成交，亦
    未向客戶收取買進、賣出各0.025%之期貨交易稅，且未收取
    「期貨交易」應繳交之保證金，應僅係成立賭博罪等語。經
    本院依檢察官之聲請，自客戶名單隨機傳訊證人甲○○、丙
    ○○、丁○○，經檢辯雙方交互詰問結果，其中證人甲○○
    結證稱：「比如我看大盤的指數是往上漲，我就打電話向他
    們下單買多單，若是大盤的指數有可能往下跌，我就放空單
    。是以一口作單位，一口三點手續費用，每點二百元。看漲
    的情形，若是漲一點，我就賺二百元，漲二點賺四百元，漲
    三點賺六百元，但扣除手續費用就沒有賺，因此漲四點以上
    我才有賺頭。反之賣空也是如此。我若贏錢是贏大順的錢。
    我隨時可以停下來不玩。我也隨時可以不下單，我不玩的時
    候當天可以結算。我沒有買賣過股票，因為我不會。我認為
    這是對賭的賭博。因為我打電話去下單的時候馬上決定輸贏
    ，我也可以隨時不要下單。沒有繳保證金。我沒有看過台指
    交易規則這些 (文件)，我只有看電視螢幕而已。」 (見本
    院卷第122-125頁)。證人丙○○結證稱：「我看電視股票指
    數的螢幕打電話去戊○○的公司下單。視漲跌的情勢而決定
    輸贏，譬如我在十點五分打電話去公司下單就可以以十點六
    分顯示出的第一個股價指數為買進基準，未來再以漲跌為輸
    贏的基礎，如果買漲的話，剛好股價指數也是上漲，我就賺
    錢，如果下跌，我就輸錢，一點輸贏漲跌是二百元。不必開
    戶，當天下午三點半銀行關門之前，大家用電話聯繫結算輸
    贏。以一口為單位交手續費，當時我下單每一口手續費是六
    百元，但也有七百元、八百元的，視個人交情而定。六百元
    是他們的抽頭。可以留倉，有留倉的話，在所保留的日期就
    不用收取手續費，約可留倉一星期。沒有繳保證金。」。證
    人丁○○結證稱：「經朋友介紹到戊○○公司那邊玩，以前
    都沒有玩過期貨或研究過期貨。玩法類似剛才丙○○所說的
    內容，我的手續費七百元，不用在那邊開戶。(檢察官問：
    你認為這是賭博還是投資？)一個月之後，我認為這是賭博
    ，所以我就沒有再玩了，不用繳保證金。」等語 (見本院卷
    第149-153頁)。上開三證人之證述，經核確如被告二人前揭
    辯解之情形，原判決亦認被告均未下單至期貨交易局 (見原
    判決第3頁)。查被告二人提供場所供不特定多數賭客下單賭
    博，再從中抽取五百元至八百元不等手續費或接受黃良裕等
    人轉單之賭博而收取其中若干手續費，顯係意圖營利提供賭
    博場所及聚眾賭博，又被告二人與賭客間係處在一般人得自
    由進出場所而對賭，則又犯普通賭博罪。查本案檢察官起訴
    之基本社會事實相同，僅檢察官誤以被告二人上開犯行係犯
    期貨交易法第一百十二條第三款之罪，起訴法條容有未洽，
    應予變更。核被告戊○○、乙○○所為係犯刑法第二百六十
    六條第一項前段之普通賭博罪、第二百六十八條前段及後段
    之意圖營利供給賭博場所罪及意圖營利聚眾賭博罪，其二人
    與竇鼐一、黃裕良、周佩芬、陳求明等人具有犯意聯絡及行
    為分擔，均為共同正犯。被告二人所犯刑法第二百六十六條
    第一項前段之普通賭博罪、第二百六十八條前段及後段之意
    圖營利供給賭博場所罪及意圖營利聚眾賭博罪等犯行，時間
    緊接，方法雷同，觸犯構成犯罪要件相同之罪名，顯係基於
    概括犯意反覆為之，應依修正前刑法第五十六條連續犯之規
    定，各論以一罪，並依法加重其刑，所犯上開三罪應依想像
    競合犯之規定，從一重之共同意圖營利聚眾賭博罪處斷。被
    告行為後，刑法第五十六條連續犯之規定，業於九十四年二
    月二日修正公布刪除，並於九十五年七月一日施行，則被告
    之犯行，於刑法修正公布施行後，應併合處罰，此項刪除雖
    非犯罪構成要件之變更，但已影響行為人刑罰之法律效果，
    為法律變更，依刑法第二條第一項規定，比較新、舊法結果
    ，修正後之規定於被告不利，自仍應適用較有利於被告之行
    為時法律即舊法之規定論以連續犯（最高法院九十五年第八
    次刑事庭會議決議參照）。
四、原審審理結果，認被告罪證明確，予以論罪科刑，固非無據
    。惟查：(一)按被告以外之人於審判外之言詞陳述，除法律有
    規定者外，不得作為證據，刑事訴訟法第一百五十九條第一
    項定有明文。查證人黃裕良、陳求明、周佩芬、張有吉、黃
    鳳鶯、岳青梅、林秀娟、藍雪菁、黃思涵、賴佩鈐、張宜評
    、林永昌、黃張炳蓮等人於調查站之證述，原審未予敘明何
    以於法院審理時有證據能力，即逕予採用為本案證據，為有
    未當。(二)本案被告二人所為應係構成賭博罪，並無期貨交易
    法第五十六條第一項情事發生，即無違反同法第一百十二條
    第三款之規定，原判決竟以被告所為「類似」於期貨交易法
    所規範之期貨契約方式經營期貨業務，而依期貨交易法第一
    百十二條第三款規定論處，亦有未洽。被告上訴主張原判決
    不當，為有理由，自應由本院予以撤銷改判，以期適法。爰
    審酌被告二人不思以正當手段經營事業或工作，為謀暴利提
    供賭博場所並聚眾賭博，嚴重影響社會善良風氣、惟其二人
    犯罪後坦白承認、態度尚佳等一切情狀，分別量處戊○○有
    期徒刑六月、乙○○有期徒刑五月。又按行為後法律有變更
    者，適用行為時之法律。但行為後之法律有利於行為人者，
    適用最有利於行為人之法律，刑法第二條第一項定有明文。
    本案被告於犯罪時及原審判決時之刑法第四十一條第一項前
    段規定：「犯最重本刑為五年以下有期徒刑以下之刑之罪，
    而受六個月以下有期徒刑或拘役之宣告，因身體、教育、職
    業、家庭之關係或其他正當事由，執行顯有困難者，得以一
    元以上三元以下折算一日，易科罰金。」，當時之易科罰金
    折算標準，依修正前罰金罰鍰提高標準條例第二條前段（現
    已刪除）規定，就其原定數額提高為一百倍折算一日，則本
    件被告行為時及原審判決時之易科罰金折算標準，應以銀元
    三百元折算一日，經折算為新臺幣後，應以新臺幣九百元折
    算為一日。惟九十四年二月二日修正公布並於九十五年七月
    一日施行之刑法第四十一條第一項前段則規定：「犯最重本
    刑為五年以下有期徒刑以下之刑之罪，而受六個月以下有期
    徒刑或拘役之宣告者，得以新臺幣一千元、二千元或三千元
    折算一日，易科罰金。」。比較修正前後之易科罰金折算標
    準，以九十五年七月一日修正公布施行前之規定，較有利於
    被告，則應依刑法第二條第一項前段，適用修正前刑法第四
    十一條第一項前段規定，定其折算標準，再依刑法施行法第
    一條之一第一項、第二項前段規定，上開宣告有期徒刑六月
    、五月部分均以新台幣九百元折算一日。次按刑法第五十八
    條規定，科罰金時，除依前條規定外，並應審酌犯罪行為人
    之資力及犯罪所得之利益。如所得之利益超過罰金最多額時
    ，得於所得利益之範圍內酌量加重。查被告二人意圖營利犯
    罪所得之利益約新台幣三百五十四萬餘元，為被告戊○○陳
    明在卷 (但辯稱實際收到部分僅七十幾萬元，其餘被客戶跳
    票、倒帳，見本院卷第44、160頁)，而刑法第二百六十八條
    前段及後段之意圖營利供給賭博場所罪併科罰金最多僅至新
    台幣九萬元 (參刑法第268條、刑法施行法第1條之1)，爰依
    刑法第五十八條規定酌量加重其罰金，乃對被告戊○○併科
    罰金新台幣五十萬元、被告乙○○併科罰金新台幣四十萬元
    。再按本案被告於犯罪時及原審判決時之刑法第四十二條第
    二項、第三項規定：「易服勞役以一元以上三元以下折算一
    日。但勞役期限不得逾六個月。」、「罰金總額折算逾六個
    月之日數者，以罰金總額與六個月之日數比例折算。」，當
    時之易服勞役折算標準，依修正前罰金罰鍰提高標準條例第
    二條前段（現已刪除）規定，就其原定數額提高為一百倍折
    算一日，則本件被告行為時及原審判決時之易服勞役折算標
    準，應以銀元三百元折算一日，經折算為新臺幣後，應以新
    臺幣九百元折算為一日。惟九十四年二月二日修正公布並於
    九十五年七月一日施行之刑法第四十二條第三項、第五項前
    段則規定：「易服勞役以新台幣一千元、二千元或三千元折
    算一日。但勞役期限不得逾一年。」、「罰金總額折算逾一
    年之日數者，以罰金總額與一年之日數比例折算。」。比較
    修正前後之易服勞役折算標準，以九十五年七月一日修正公
    布施行前之規定，較有利於被告，則應依刑法第二條第一項
    前段，適用修正前刑法第四十二條第二項、第三項規定，定
    其折算標準，即上開被告戊○○併科罰金五十萬元、被告乙
    ○○併科罰金四十萬元部分，均以罰金總額與六個月之日數
    比例折算。被告戊○○之辯護人雖以被告之母有病在身、須
    扶養幼子等為由請求宣告緩刑，惟渠等經營結果獲利甚豐，
    影響社會善良風氣甚鉅，本院認不宜宣告緩刑，附此敘明。
    扣案如附表所示之物，其中編號一至九、十一至十五號之物
    ，均係被告戊○○所有供犯本罪所用之物，業據被告戊○○
    供承在卷，編號十六至二四號之物，係共同正犯竇鼐一所有
    ，編號二五至二七號之物，係共同正犯黃裕良所有，編號二
    八至三五號之物，係共同正犯周佩芬、陳求明所有，均應依
    刑法第三十八條第一項第二款之規定宣告沒收。至扣案如附
    表所示編號十號之電腦主機一部，係被告戊○○向永錄科技
    系統股份有限公司承租供己使用，非其所有，爰不予宣告沒
    收。至扣案如附表所示編號三六至三八號之物，係客戶黃張
    炳蓮所有，業據證人黃張炳蓮供承在卷，既非屬被告等所有
    ，本院即無從宣告沒收，均附此敘明。
五、原審公訴意旨另以：被告乙○○自九十二年十二月起至九十
    三年三月底止，亦與被告戊○○、竇鼐一、黃裕良、周佩芬
    、陳求明間有共同基於非期貨商而擅自經營期貨交易業務之
    犯意聯絡，提供其個人之「金順利當舖」處所、電話及資金
    、帳戶經營「大順期貨」，因認被告乙○○自九十二年十二
    月間起至九十三年三月底止之期間內，亦因違反期貨交易法
    第五十六條第一項之規定而觸犯同法第一百十二條第三款之
    罪嫌云云。惟查，公訴人認被告自九十二年十二月間起至九
    十三年三月底止亦涉有期貨交易法第一百十二條第三款之罪
    嫌，無非係以證人周佩芬、陳求明、黃裕良、岳青梅、林秀
    娟之證言暨法務部調查局通訊監察譯文一份為據。然按犯罪
    事實應依證據認定之，無證據不得認定犯罪事實，又不能證
    明被告犯罪或其行為不罰者，應諭知無罪之判決，刑事訴訟
    法第一百五十四條第二項、第三百零一條第一項分別定有明
    文。訊據被告乙○○堅決否認於該段期間內亦涉有違反期貨
    交易法之犯行，辯稱：伊係自九十三年四月間起始加入共同
    經營等語。經查：證人周佩芬、陳求明、黃裕良、岳青梅、
    林秀娟於調查站或偵訊中之證言均未指明被告乙○○確實有
    自九十二年十二月間起至九十三年三月底止亦有參與經營期
    貨交易業務之事實，且觀諸卷附法務部調查局通訊監察譯文
    一份所載內容，係自九十三年四月間起始監聽取得被告乙○
    ○以其所使用之電話號碼與他人聯繫有關非法經營期貨交易
    業務之內容，於九十二年十二月間起至九十三年三月底止之
    期間內，則無任何通訊監察譯文可佐，被告乙○○復否認此
    段期間之犯行，此外，復查無其他積極證據可資佐證，應認
    此部分之犯罪嫌疑不足，本應為無罪判決之諭知，惟公訴人
    認此部分與前揭有罪部分具有連續犯之裁判上一罪關係，爰
    不另為無罪之諭知，附此敘明。
據上論斷，依刑事訴訟法第三百六十九條第一項前段、第三百六
十四條、第二百九十九條第一項前段、第三百條，刑法施行法第
一條之一第一項、第二項前段，刑法第二條第一項前段、第二十
八條、第五十五條、第二百六十六條第一項前段、第二百六十八
條、第五十八條、第三十八條第一項第二款、修正前刑法第五十
六條、第四十一條第一項前段、第四十二條第三項，罰金罰鍰提
高標準條例第一條前段、(已廢止)第二條，判決如主文。
本案經檢察官江守權到庭執行職務。
中    華    民    國    95    年    7     月    31    日
                    刑事第一庭  審判長法  官  黃崑宗
                                      法  官  田平安
                                      法  官  王明宏
以上正本證明與原本無異。
檢察官如不服本判決應於收受本判決後十日內向本院提出上訴書
，其未敘述上訴理由者並得於提起上訴後十日內向本院補提理由
書。
本件被告不得上訴。
                                      書記官  黃全忠
中    華    民    國    95    年    8     月    1     日
附錄本案論罪科刑法條全文：
(以下罰金部分係依刑法施行法第一條之一第一項、第二項提高
為新台幣三十倍)
刑法第二百六十六條：
在公共場所或公眾得出入之場所賭博財物者，處新台幣三萬元以
下罰金。但以供人暫時娛樂之物為賭者，不在此限。
當場賭博之器具與在賭檯或兌換籌碼處之財物，不問屬於犯人與
否，沒收之。
刑法第二百六十八條：
意圖營利，供給賭博場所或聚眾賭博者，處三年以下有期徒刑，
得併科新台幣九萬元以下罰金。
附表：
┌───┬────────────┬────┐
│編  號│  物  品  名  稱        │  數量  │
├───┼────────────┼────┤
│  一  │客戶名單                │  一冊  │
├───┼────────────┼────┤
│  二  │交易日報表              │  一冊  │
├───┼────────────┼────┤
│  三  │匯款單                  │  一冊  │
├───┼────────────┼────┤
│  四  │交易單                  │  一冊  │
├───┼────────────┼────┤
│  五  │交易細則                │  一冊  │
├───┼────────────┼────┤
│  六  │銀行存摺                │  四本  │
├───┼────────────┼────┤
│  七  │雜記簿                  │  一冊  │
├───┼────────────┼────┤
│  八  │電腦設備保管合約        │  一紙  │
├───┼────────────┼────┤
│  九  │房屋租賃契約            │  一本  │
├───┼────────────┼────┤
│  十  │電腦主機                │  一部  │
├───┼────────────┼────┤
│十一  │營業電話機              │  六部  │
├───┼────────────┼────┤
│十二  │營業手機                │  五支  │
├───┼────────────┼────┤
│十三  │營業錄音機              │  九部  │
├───┼────────────┼────┤
│十四  │數據機                  │  一部  │
├───┼────────────┼────┤
│十五  │營業錄音帶              │  十捲  │
├───┼────────────┼────┤
│十六  │臺指交易錄音帶          │三十捲  │
├───┼────────────┼────┤
│十七  │臺指交易用錄音機        │  六臺  │
├───┼────────────┼────┤
│十八  │客戶電腦看盤主機        │  一臺  │
├───┼────────────┼────┤
│十九  │合作金庫活期儲蓄存摺    │  二本  │
├───┼────────────┼────┤
│二十  │客戶電話及臺指交易紀錄  │  五張  │
├───┼────────────┼────┤
│二一  │臺指交易規則            │  一張  │
├───┼────────────┼────┤
│二二  │臺指交易手寫紀錄        │  九張  │
├───┼────────────┼────┤
│二三  │房屋出賃契約            │  五張  │
├───┼────────────┼────┤
│二四  │客戶電話手寫紀錄        │  四張  │
├───┼────────────┼────┤
│二五  │期貨買賣交易紀錄        │  十張  │
├───┼────────────┼────┤
│二六  │臺股期指參考資料        │  九張  │
├───┼────────────┼────┤
│二七  │客戶買賣期指交易紀錄    │十二張  │
├───┼────────────┼────┤
│二八  │存摺                    │  四本  │
├───┼────────────┼────┤
│二九  │筆記本                  │  五本  │
├───┼────────────┼────┤
│三十  │雜記紙                  │  一份  │
├───┼────────────┼────┤
│三一  │期貨交易規則            │  一本  │
├───┼────────────┼────┤
│三二  │交易表格                │  二本  │
├───┼────────────┼────┤
│三三  │電話簿                  │  一本  │
├───┼────────────┼────┤
│三四  │錄音帶                  │  三捲  │
├───┼────────────┼────┤
│三五  │錄音機                  │  二臺  │
├───┼────────────┼────┤
│三六  │交易單                  │  一頁  │
├───┼────────────┼────┤
│三七  │交易單                  │  三頁  │
├───┼────────────┼────┤
│三八  │空白交易單              │  一本  │
└───┴────────────┴────┘


司法院資訊處製作；財團法人民間司法改革基金會備份。
